臺灣高等法院臺中分院刑事判決　　　　　　　　　　九十一年度上訴字第五五四號
　　上　訴　人
　　即　被　告　丙○○
右上訴人因偽造文書等案件，不服臺灣臺中地方法院九十一年度訴字第二一七號中華
民國九十一年三月八日第一審判決（起訴案號：臺灣臺中地方法院檢察署九十年度偵
字第二０七一七號），提起上訴，本院判決如左：
      主  文
上訴駁回。
丙○○緩刑參年。
      事  實
一、丙○○意圖為自己不法之所有，於民國（下同）九十年十月十八日下午一時三十
    分許，在其位於台中縣東勢鎮○○路永盛巷一八四號之住處，竊取其父親乙○○
    所有之台中縣東勢鎮農會信用部活期儲蓄存款存摺及印鑑章後（上開竊盜部分，
    業經乙○○於偵查中撤回告訴，檢察官已不另為不起訴處分），旋即於同日下午
    二時三十分許至台中縣東勢鎮農會，在取款憑條上填載新臺幣（下同）三十五萬
    六千四百三十元，並盜蓋「乙○○」之印文三枚及偽造「乙○○」之署押一枚於
    取款憑條之存戶欄內，同時填載匯款申請書，將所提領之存款匯入丙○○所有設
    於第一商業銀行東勢分行第00000000000號之帳戶內，丙○○偽造完
    成上開取款憑條後，連同匯款申請書，持向農會營業員提領存款及匯款，因該農
    會營業員誤信丙○○確經乙○○之授權，而陷於錯誤，乃將乙○○所有上開帳戶
    內之存款三十五萬六千四百三十元匯入丙○○上開帳戶內，足以生損害於乙○○
    。
二、案經乙○○訴由苗栗縣警察局大湖分局報請台灣台中地方法院檢察署檢察官偵查
    起訴。
      理  由
一、訊據上訴人即被告丙○○（下稱被告）對於右揭事實坦承不諱，核與證人即其父
    乙○○及其母徐李宜英於警、偵訊中證述之情節相符（見偵查卷第六至八頁、第
    十六頁反面），並有東勢鎮農會信用部活期儲蓄存款存摺影本、第一商業銀行活
    期儲蓄存款存摺、取款憑條及匯款申請書在卷足參（見偵查卷第九至十一頁），
    是被告之上開自白，核與事實相符，事證已臻明確，被告之犯行，應堪認定。
二、被告丙○○盜蓋乙○○之印文三枚及偽造乙○○之署押一枚於取款憑條之存戶欄
    內，偽造上開取款憑條之私文書，繼而持向農會營業員提領存款及匯款，以行使
    上開偽造之私文書，自足以生損害於乙○○。核被告丙○○所為，係犯刑法第二
    百十六條、第二百十條之行使偽造私文書罪及同法第三百三十九條第一項之詐欺
    取財罪。被告盜蓋乙○○之印章及偽造乙○○之署押一枚於取款憑條上存戶欄內
    之行為，均為其偽造私文書之部分行為，均不另論罪。又其偽造上開取款憑條之
    私文書後進而行使，偽造之低度行為應為行使之高度行為所吸收，不另論罪。被
    告所犯行使偽造私文書罪與詐欺取財罪二罪間，有方法結果之牽連關係，應依刑
    法第五十五條之規定，從一較重之行使偽造私文書罪處斷。原審以被告罪證明確
    ，適用刑法第二百十六條、第二百十條、第三百三十九條第一項、第五十五條、
    第四十一條第一項前段之規定，並爰審酌被告年輕體壯卻不思以己力賺取所需，
    竟將其父親上開存摺內之款項提領殆盡，及其犯罪之動機、目的，犯罪後態度尚
    稱良好，且其父親乙○○已表明原諒之意等一切情狀，量處有期徒刑四月，並諭
    知易科罰金之折算標準，另就被告於取款憑條上偽造「乙○○」之署押一枚，適
    用刑法第二百十九條之規定宣告沒收，認事用法，並無不當，量刑亦屬妥適。被
    告上訴意旨指摘原判決量刑過重，為無理由，應予駁回。末查被告未曾受有期徒
    刑以上刑之宣告，有臺灣臺中地方法院檢察署刑案資料查註紀錄表及臺灣高等法
    院全國前案紀錄表各一份在卷可查，被告犯後坦承犯行，深具悔意，且被告之父
    乙○○於偵查中及母徐李宜英於本院調查中均一再表示不願追究，被告經此偵審
    教訓，應知警惕諒無再犯之虞，本院認所宣告之刑，以暫不執行為適當，併諭知
    緩刑三年，以勵自新。
據上論結，應依刑事訴訟法第三百六十八條，刑法第七十四條第一款，判決如主文。
本案經檢察官甲○○到庭執行職務。
中      華      民      國      九十一      年      五    月    三十    日
                                   臺灣高等法院臺中分院刑事第十庭
                                         審判長法  官  林  照  明
                                               法  官  盧  江  陽
                                               法  官  蔡  名  曜
右正本證明與原本無異。
如不服本判決應於收受送達後十日內向本院提出上訴書狀，其未敘述上訴之理由者並
得於提起上訴後十日內向本院補提理由書（均須按他造當事人之人數附繕本）。
                                               書記官  許 哲  禎
中      華      民      國    九十一     年      六       月     三     日
附錄論罪科刑法條：
刑法第二百十條
偽造、變造私文書，足以生損害於公眾或他人者，處五年以下有期徒刑。
刑法第二百十六條
行使第二百十條至第二百十五條之文書者，依偽造、變造文書或登載不實事項或使登
載不實事項之規定處斷。
                                                                        Ｆ
